臺北高等行政法院判決　　　　　　　　　　　　　　 九十年度訴字第五一二六號
　　　　　　　　　　　　　　　.
　　原　　　告　富強工程股份有限公司
　　代　表　人　甲○○董事長.
　　被　　　告　財政部臺北市國稅局
　　代　表　人　張盛和（局長）
　　訴訟代理人　丙○○
　　　　　　　　丁○○
右當事人間因營利事業所得稅事件，原告不服財政部中華民國九十年六月十三日臺財
訴字第○八九○○三七一一二號訴願決定，提起行政訴訟。本院判決如左：
　　主  文
原告之訴駁回。
訴訟費用由原告負擔。
    事  實
一事實概要：緣原告民國（下同）八十二年度營利事業所得稅結算申報，虛報陳杜素
　儉、吳加再、林黃金寶及姜文財等四人薪資所得及伙食費各計新臺幣（下同）二七
  一、六○○元，致短報所得額及稅捐，經被告查獲，原告亦出具承諾書在案，違章
  事實明確，除分別補徵稅額六七、九○○元，合計補徵稅額二七一、六○○元，並
  按所漏稅額分別處零點八倍罰鍰五四、三○○元，合計處罰鍰二一七、二○○元。
  原告不服，申請復查，經被告於八十九年五月五日以財北國稅法字第八九○一五九
  八二號復查決定書駁回申請，原告猶表不服，提起訴願，亦遭決定駁回，遂向本院
  提起行政訴訟。
二兩造聲明：
  (一)原告聲明：訴願決定及原處分均撤銷。
  (二)被告聲明：如主文所示。
三兩造爭點：
  原告主張其八十二年確有由工頭乙○○代僱陳杜素儉等四工人，並支付工資及伙食
  費，被告卻以原告未能提示資金流程、出勤紀錄及原始之薪資印領清冊供核，否准
  認列，發單補徵稅額並處罰鍰，顯有違誤，是否可採？
  (一)原告主張之理由：
    1.查本件原告向被告申報八十二年度給付薪資所得扣繳憑單因所得人陳杜素儉、
      吳加再、林黃金寶及姜文財等四人填報錯誤。案經原告申請更正所得人為張秀
      慧、潘賜豐、潘壽崑及陳金用等四人，嗣經被告查核帳證與薪資及伙食費印領
      清冊後，始獲被告於八十九年一月二十五日以財北國稅內湖資字第八九○六○
      三五八號函准予更正在案。旋即向被告申請註銷原核定補徵稅額二七一、六○
      ○元及所處罰鍰二一七、二○○元，被告再以原告未能提出發放張秀慧、潘賜
      豐、潘壽崑及陳金用等四人工資之資金流程及出勤紀錄等由，否准註銷原核定
      補徵稅額及所處罰鍰。惟查，原告係以承攬營建水電工程為業，而該四名工人
      係由工頭乙○○代覓之工人，其工資亦以現金交由工頭乙○○轉付，此有該工
      頭出具之證明書附卷為憑。因該四名係工地之水電工人，此復有其共同工作之
      同事乙○○出具之證明書影本附卷可資證明。由此足證該四人確為原告之工人
      ，原告確有支付其工資及伙食費之事實。
    2.原告以承攬營建水電工程為業，由於該四人均為原告承攬水電工程之工人，而
      工作場所之工地堆滿工程材料如電錶、電線、螺絲、膠布、ＰＶＣ管、水龍頭
      、不鏽鋼管、鐵管及廢料等，雜亂無比，不若一般公司上下班之職員有辦公室
      可讓其刷卡或簽到。故無刷卡或簽到之類的出勤紀錄。然雖無出勤紀錄，但有
      其共同工作之同事乙○○出具之證明書附卷為憑，足資證明其確實為原告之工
      人。此證明書應可代替出勤紀錄，而不應一昧強求刷卡或簽到之類之出勤紀錄
      ，應視行業特性而定。另發放工資之流程部分，因支付工資金額不高，工人流
      動性很大，每人每月二萬元左右，如以金融機構轉帳給付，工人均感不便，且
      多屬不願意，故而原告發放工資均採現金給付。況且以現金方式發放工資為營
      建業所普遍採用，甚少採金融機構轉帳給付故無資金流程可言。然雖無資金流
      程，但前述由工頭乙○○轉付工資之證明書，應可證明確有支付工資之事實，
      此應可代替被告所謂之資金流程。又被告所指原告所提示之印領清冊乃查獲後
      一次補蓋乙節，經查本件重點在於有無支付工資之事實，至於印領清冊是否按
      月蓋章或一次蓋章，應無二致。況原告提示上開印領清冊申請更正時，被告已
      予核實認定並准予更正。又本件倘若原告對其他工人能提出刷卡或簽到之類之
      出勤紀錄及發放工資之資金流程時，被告是否亦認定為虛報？核被告於採證上
      似有偏頗且未考慮到原告之行業特性及工人之工作環境。
    3.又本件前經被告於八十九年一月二十五日以財北國稅內湖資字第八九○六○三
    　五八號函認定原告並未虛報，而核准更正在案。嗣後被告復於八十九年二月十
      六日以財北國稅審三字第八九○○五三四八號函認定為虛報，核被告出爾反爾
      ，有失公信。且同一機關對同一事實，做不同決定，令原告甚感疑惑。
    4.被告指稱依據原告書面承諾剔除補稅乙節，乃係被告為免事件久懸未決，商請
    　原告配合先立同意書讓其先行儘速結案，原告不疑有他，事後卻認定原告為虛
      報，實始料未及，併予說明。
  (二)被告主張之理由：
    查原告八十二年度營利事業所得稅結算申報，虛報陳杜素儉等四人薪資及伙食費
    各二七一、六○○元，致短報所得額及稅捐，案經被告查獲，有卷附原告承諾書
    可稽，經審理後分別補徵營利事業所得稅六七、九○○元，合計補徵稅額二七一
    、六○○元。原告不服，主張系爭薪資支出，於八十二年度申報扣繳憑單時，因
    所得人填報錯誤。已於接獲繳款書後，於限繳日期內申請更正為張秀慧、潘賜豐
    、潘壽崑及陳金用等四人，並經被告於八十九年一月二十五日以財北國稅內湖資
    字第八九○六○三五八號函，准予更正在案，並提示扣繳更正後張秀慧等四人薪
    資及伙食費印領清冊，請予追認等語，申請復查。被告復查決定以，經查原告虛
    報陳杜素儉等四人薪資及伙食費各二七一、六○○元，案經財政部臺灣省北區國
    稅局所屬三重稽徵所通報，陳杜素儉等四人均為提供公司行號列報薪資之人頭，
    因無法提示給付證明，被告乃依據原告書面承諾，剔除補稅，並無不合。茲原告
    於接獲稅額繳款書及處分書後，分別提出扣繳更正及函請註銷原核定乙案，其中
    申請更正註銷原核定部分，案經被告於八十九年二月十六日以財北國稅審三字第
    八九○○五三四八號函否准在案，查本件經被告於八十九年三月六日以財北國稅
    法字第○八六○二四二號函，請原告於八十九年三月十六日上午十時，提示支付
    張秀慧等四人薪資印領清冊，資金流程及出勤紀錄等，以證明有僱用及支付系爭
    薪資之事實。原告雖補正印領清冊，惟資金流程，出勤紀錄等均付諸闕如，且提
    示之印領清冊乃查獲後一次補蓋，並非按月印領。再者，本件虛報薪資查獲後誤
    予核准扣繳更正，係屬被告內部作業疏失，惟該部分被告已另函否准在案，原告
    自不得再以先前核准函主張原告無涉嫌虛報薪資違章情事。原告如對虛報薪資原
    核定不服，仍應以提示確切的給付薪資之具體資料憑以核認，原告既未能提示資
    金流程、出勤紀錄及原始之薪資印領清冊，原核定應予維持。又本件原告八十二
    年度營利事業所得稅結算申報，虛報陳杜素儉、吳加再、林黃金寶及姜文財等四
    人薪資及伙食費各二一七、六○○元，致短報所得額及稅捐，案經被告查獲，有
    卷附原告承諾書可按。違章事實明確。經審理後，除分別補徵稅額六七、九○○
    元，合計補徵稅額二七一、六○○元外，並按所漏稅額分別處零點八倍之罰鍰五
    四、三○○元，合計處罰鍰二一七、二○○元。其違章事證明確，已如前述，復
    查、訴願決定遞予維持，揆諸相關規定，洵無違誤。原告復執前詞提起行政訴訟
    ，自難謂有理由，原處分應予維持。
　　理  由
一按「營利事業所得稅之計算，以其本年度收入總額減除各項成本費用、損失及稅捐
　後之純益額為所得額。」、「納稅義務人已依本法規定辦理結算申報，但對依本法
  規定應申報課稅之所得額有漏報或短報情事者，處以所漏稅額兩倍以下之罰鍰。」
  分別為所得稅法第二十四條第一項、第一百十條第一項所明定；次按「費用及損失
  ，未經取得原始憑證，或經取得而記載事項不符者，不予認定。」亦為營利事業所
  得稅查核準則第六十七條第一項所規定。
二本件原告八十二年度營利事業所得稅結算申報，虛報陳杜素儉、吳加再、林黃金寶
  及姜文財等四人薪資所得及伙食費各計二七一、六○○元，致短報所得額及稅捐，
  經被告查獲，原告亦出具承諾書在案，違章事實明確，除分別補徵稅額六七、九○
  ○元，合計補徵稅額二七一、六○○元，並就所漏稅額分別處零點八倍罰鍰五四、
  三○○元，合計處罰鍰二一七、二○○元。原告不服，循序申請復查、提起訴願，
  遞遭駁回，復起訴主張其八十二年確有由工頭乙○○代僱陳杜素儉等四工人，並支
  付工資及伙食費，被告卻以原告未能提示資金流程、出勤紀錄及原始之薪資印領清
  冊供核，否准認列，發單補徵稅額並處罰鍰，顯有違誤，詳如其起訴狀事實欄所載
  理由等語。查原告八十二年度營利事業所得稅結算申報，申報陳杜素儉、吳加再、
  林黃金寶及姜文財等四人薪資所得及伙食費各計二七一、六○○元，該四人之當年
  度綜合所得稅，經財稅資料中心歸戶，發現被多家營利事業列報薪資所得，欠稅數
  額龐大，有虛報薪資情事，原告亦未能提出付與陳杜素儉等四人薪資之流程證明，
  並出具承諾書附卷，同意剔除列報上開四人之薪資及伙食費，其以虛報薪資、伙食
  費逃漏所得稅之違章事實，洵堪認定，從而被告發單補徵稅額二七一、六○○元，
  並按所漏稅額處○．八倍罰鍰計二一七、二○○元，揆諸首揭規定，自無不合。
三至於原告訴稱：原列報陳杜素儉、吳加再、林黃金寶及姜文財等四人薪資及伙食費
  ，因填報錯誤，於接獲繳款書後，於限繳期內申請更正為張秀慧、潘賜豐、潘壽崑
  及陳金用等四人，曾經被告所屬內湖稽徵所於八十九年一月二十五日以財北國稅內
  湖資字第八九○六○三五八號函准予更正在案乙節，查該更正函係被告內部作業疏
  失，被告業於八十九年二月十六日以財北國稅審三字第八九○○五三四八號函否准
  更正，且原告雖曾提示支付張秀慧等四人之薪資表，惟係查獲後一次補蓋，並非按
  月印領，原告亦未提出張秀慧等四人之薪資支付流程，又證人即工頭乙○○雖到庭
  證稱工人名單係其提供錯誤，惟對於男工、女工每日工資是否相同，其證詞卻與原
  告代表人所述不符，以及對於為何會錯誤提供被多家營利事業列報薪資之陳杜素儉
  等四人名單，並無正當合理之證述，顯違常情，故原告所訴及證人乙○○之證述，
  均不足採。
四綜上所述，本件被告之原處分，核無違誤，訴願決定，予以維持，亦無不合，原告
  起訴意旨，非有理由，應予駁回。
五據上論結，本件原告之訴為無理由，依行政訴訟法第九十八條第三項前段，判決如
  主文。
中　　　華　　　民　　　國　　九十一　　年　　　七　　　月　　 三十 　　日
                            臺 北 高 等 行 政 法 院  第 一 庭
                                           審 判 長  法    官  王立杰
                                                     法    官  曹瑞卿
                                                     法    官  黃本仁
右為正本係照原本作成。
如不服本判決，應於送達後二十日內，向本院提出上訴狀並表明上訴理由，如於本判
決宣示後送達前提起上訴者，應於判決送達後二十日內補提上訴理由書（須按他造人
數附繕本）。
中　　　華　　　民　　　國　　九十一　　年　　　七　　　月　　 三十　 　日
                                                     書 記 官  姚國華
